# 购买的专利申请权，能否确认无形资产？

提问人：numberxu123 时间：2022-11-24 22:37:41
请教：A公司向B公司购买一项“专利申请权”，能否确认为“无形资产”？若该“专利申请”后续被国家知识产权局驳回，如何处理？

回答人：chenyiwei
“专利申请权”的具体权利范围是什么？如果动用该权利申请到了专利，则该专利权的完整权利是否均由本企业享有，转让方不再享有？
另外，受让方是否具备实施该专利（即主导该专利所对应的技术成果的实施）的实际能力？还是仍需依托于原转让方来实施该专利，受让方只是享有收益权？
后续转让方和受让方有无收益分成安排，如有，具体如何约定？

提问人：numberxu123 时间：2022-11-30 18:44:42
《专利申请权》转让协议约定：专利申请权转让的性质为永久性的专利申请权转让，转让方不得基于该项专利研发新的技术和申请新的专利。转让后受让方拥有完整的权利。
该项专利用于受让方的生产，受让方具备实施该项专利的能力。永久转让，无收益分成安排。

回答人：chenyiwei
1 、如是，则该项外购取得的“专利申请权”可以确认为无形资产。后续直至专利申请成功之前，不论有无减值迹象，每年末都应进行减值测试。
2 、对于减值测试，一方面要关注该专利申请权所对应的技术本身的经济利益，尤其是在不申请专利的情况下能否实施该技术并获取经济利益；其次要考虑专利申请成功后可获得的对经济利益的额外保护。不应将专利能否申请成功作为判断是否减值的唯一标准。例如，如果专利申请不成功，能否将其作为一项非专利技术予以实施，应用于本企业日常经营活动并产生经济利益？